臺灣屏東地方法院刑事判決　　　　　　　99年度訴字第1436號
公　訴　人　臺灣屏東地方法院檢察署檢察官
被　　　告　洪賓宏
指定辯護人　本院公設辯護人張宏惠
上列被告因違反槍砲彈藥刀械管制條例案件，經檢察官提起公訴
（99年度偵字第5177號），本院判決如下：
    主  文
洪賓宏犯非法寄藏可發射子彈具殺傷力之槍枝罪，處有期徒刑壹
年拾月，併科罰金新臺幣拾萬元，罰金如易服勞役，以新臺幣壹
仟元折算壹日。緩刑伍年，並應向公庫支付新臺幣貳拾萬元，扣
案如附表一編號1 所示之物沒收。
    事  實
一、洪賓宏明知可發射子彈具有殺傷力之改造手槍、具有殺傷力
    之子彈，均屬槍砲彈藥刀械管制條例管制之物，未經主管機
    關許可，不得無故寄藏。竟於民國99年3 月間，在屏東縣某
    處，受其友人歐文明所託，代為保管如附表一編號1 、2 所
    示之改造手槍、非制式子彈及如附表二所示之不具有殺傷力
    之子彈，並將之藏放在其位於屏東縣萬丹鄉○○村○○路90
    1 號住處內。嗣於99年5 月25日上午11時30分許，為警前往
    上址搜索而查獲，並扣得如附表一、二所示之物。
二、案經臺南縣警察局善化分局報告臺灣屏東地方法院檢察署檢
    察官偵查起訴。
    理  由
一、本案下列引為證據之相關書證，檢察官、被告洪賓宏及其辯
    護人於本院審理中均不爭執其證據能力（見本院卷第13頁、
    第13頁背面），自均具有證據能力，合先敘明。
二、上揭犯罪事實，業據被告於本院審理時坦承不諱，並有搜索
    扣押筆錄1 份、照片4 張、監聽譯文1 份在卷可稽（見警卷
    第6 至8 、10、11頁；99警聲搜467 偵查卷第11頁），復有
    扣案如附表一所示之物可資佐證。而如附表一所示之物經送
    請鑑定，鑑定結果認如附表一編號1 、2 所示之改造手槍、
    子彈均具殺傷力（鑑定內容詳如附表一所示），有內政部警
    政署刑事警察局99年6 月14日刑鑑字第0990072588號鑑定書
    及99年10月19日刑鑑字第0990134174號函各1 份附卷可參（
    見99偵5177偵查卷第14至15、23頁）。足認被告自白與事實
    相符。本案事證明確，被告犯行堪以認定，應依法論科。
三、核被告所為，係犯槍砲彈藥刀械管制條例第8 條第4 項之非
    法寄藏可發射子彈具殺傷力之槍枝罪、同條例第12條第4 項
    之非法寄藏子彈罪。被告於本院審理時自承其係受友人歐文
    明之託，代為保管如附表一所示之物，而將之藏放在其位於
    屏東縣萬丹鄉○○村○○路901 號住處等語明確（見本院卷
    第12頁背面、第13頁），核與槍砲彈藥刀械管制條例第8 條
    第4 項、第12條第4 項之「寄藏」要件相符，檢察官認被告
    涉犯非法持有可發射子彈具殺傷力之槍枝及非法持有子彈等
    罪嫌，容有未洽，惟公訴人以基本社會事實同一，當庭變更
    應適用之法條如上（見本院卷第13頁），尚無不合。被告受
    寄代藏如附表一所示之物而持有，此之持有行為係受寄行為
    之當然結果，法律上自應僅就寄藏行為為包括之評價，不應
    另就持有予以論罪（最高法院74年臺上字第3400號判例意旨
    參照）。其自歐文明處同時取得如附表一所示之物而寄藏之
    ，係1 行為觸犯上開各罪名，屬想像競合犯，應依刑法第55
    條之規定，從較重之非法寄藏可發射子彈具殺傷力之槍枝罪
    處斷。又被告自歐文明處取得如附表一所示之物而藏放在其
    前揭住處後，未見有以之從事不法行為的積極證據，益徵被
    告惡性非屬重大，本院認依被告犯罪情節，非無情輕法重，
    而有可憫恕之處，縱科以法定最低度刑，仍嫌過苛，茲依刑
    法第59條之規定，減輕其刑。爰審酌被告犯罪之動機、目的
    、手段、素行、所生危害、犯後坦承犯行之態度等一切情狀
    ，量處如主文所示之刑，並就罰金刑部分，諭知易服勞役之
    折算標準。另被告未曾因故意犯罪受有期徒刑以上刑之宣告
    ，有臺灣高等法院被告前案紀錄表1 份在卷可憑（見本院卷
    第4 頁），其因一時失慮，致觸犯刑章，事後業已坦認犯行
    ，信其經此偵審程序及科刑之教訓，當知所警惕戒慎，應無
    再犯之虞，本院因認對被告所宣告之刑以暫不執行為適當，
    爰併予宣告緩刑5 年，並依刑法第74條第2 項第4 款之規定
    ，命被告向公庫支付新臺幣20萬元，以啟自新。扣案如附表
    一編號1 所示之物，屬違禁物，應依刑法第38條第1 項第1
    款之規定，予以沒收。至原扣案如附表一編號2 所示具有殺
    傷力之子彈1 顆，因已於鑑定時經試射擊發，而失其違禁物
    之性質、功能；扣案如附表二所示之物，則經送請鑑定，認
    非屬具有殺傷力之子彈（鑑定內容詳如附表二所示），有內
    政部警政署刑事警察局99年6 月14日刑鑑字第0990072588號
    鑑定書及99年10月19日刑鑑字第0990134174號函各1 份附卷
    可參（見99偵5177偵查卷第14至15、23頁），堪認非屬違禁
    物，且經試射擊發而失其物之性質，故均不併予沒收，附此
    敘明。
據上論斷，應依刑事訴訟法第299 條第1 項前段，槍砲彈藥刀械
管制條例第8 條第4 項、第12條第4 項，刑法第11條前段、第55
條、第59條、第42條第3 項、第74條第1 項第1 款、第2 項第4
款、第38條第1 項第1 款，判決如主文。
本案經檢察官潘國威到庭執行職務。
中    華    民    國   100    年    3     月    23    日
                  刑事第三庭  審判長法  官  張世賢
                                    法  官  陳茂亭
                                    法  官  許嘉仁
附表一：
┌──┬────────┬───┬──────────┬─────────┐
│編號│ 扣 押 物 名 稱 │數  量│ 鑑   定   結   果  │備              註│
├──┼────────┼───┼──────────┼─────────┤
│  1 │改造手槍（槍枝管│1 枝  │認係改造手槍，由仿WA│卷附內政部警政署│
│    │制編號：00000000│      │LTHER 廠PPK/S 型半自│  刑事警察局99年6 │
│    │66號，含彈匣1 個│      │動手槍製造之槍枝，換│  月14日刑鑑字第09│
│    │）              │      │裝土造金屬槍管而成，│  00000000號鑑定書│
│    │                │      │擊發功能正常，可供擊│  1 份參照（見99偵│
│    │                │      │發適用子彈使用，認具│  5177偵查卷第14至│
│    │                │      │殺傷力。            │  15頁）。        │
├──┼────────┼───┼──────────┤卷附內政部警政署│
│  2 │子彈            │1 顆  │認係非制式子彈，由金│  刑事警察局99年10│
│    │                │      │屬彈殼組合直徑7.9 ±│  月19日刑鑑字第09│
│    │                │      │0.5mm 金屬彈頭而成，│  90134174號函1 份│
│    │                │      │可擊發，具殺傷力。  │  參照（見99偵5177│
│    │                │      │                    │  偵查卷第23頁）。│
│    │                │      │                    │扣案之子彈1 顆，│
│    │                │      │                    │  經送鑑定，試射擊│
│    │                │      │                    │  發。            │
└──┴────────┴───┴──────────┴─────────┘
附表二：
┌──┬────────┬───┬──────────┬─────────┐
│編號│ 扣 押 物 名 稱 │數  量│ 鑑   定   結   果  │備              註│
├──┼────────┼───┼──────────┼─────────┤
│  1 │子彈            │4 顆  │認係非制式子彈，由金│卷附內政部警政署│
│    │                │      │屬彈殼組合直徑7.9 ±│  刑事警察局99年6 │
│    │                │      │0.5mm 金屬彈頭而成，│  月14日刑鑑字第09│
│    │                │      │其中2 顆雖可擊發，惟│  00000000號鑑定書│
│    │                │      │發射動能不足，另2 顆│  1 份參照（見99偵│
│    │                │      │則無法擊發，均不具殺│  5177偵查卷第14至│
│    │                │      │傷力。              │  15頁）。        │
│    │                │      │                    │卷附內政部警政署│
│    │                │      │                    │  刑事警察局99年10│
│    │                │      │                    │  月19日刑鑑字第09│
│    │                │      │                    │  90134174號函1 份│
│    │                │      │                    │  參照（見99偵5177│
│    │                │      │                    │  偵查卷第23頁）。│
│    │                │      │                    │扣案之子彈4 顆，│
│    │                │      │                    │  經送鑑定，試射擊│
│    │                │      │                    │  發。            │
└──┴────────┴───┴──────────┴─────────┘
以上正本證明與原本無異。
如不服本判決應於收受判決後10日內向本院提出上訴書狀，並應
敘述具體理由；其未敘述上訴理由者，應於上訴期間屆滿後20日
內向本院補提理由書（均須按他造當事人之人數附繕本）「切勿
逕送上級法院」。
中    華    民    國   100    年    3     月    23    日
                                    書記官  劉淑蓉
附錄本案論罪科刑之法條：
槍砲彈藥刀械管制條例第8條第4項、第12條第4項
槍砲彈藥刀械管制條例第8條
未經許可，製造、販賣或運輸鋼筆槍、瓦斯槍、麻醉槍、獵槍、
空氣槍或第 4 條第 1 項第 1 款所定其他可發射金屬或子彈具
有殺傷力之各式槍砲者，處無期徒刑或 5 年以上有期徒刑，併
科新臺幣 1 千萬元以下罰金。
未經許可，轉讓、出租或出借前項所列槍枝者，處 5 年以上有
期徒刑，併科新臺幣 1 千萬元以下罰金。
意圖供自己或他人犯罪之用，而犯前二項之罪者，處無期徒刑或
7 年以上有期徒刑，併科新臺幣 1 千萬元以下罰金。
未經許可，持有、寄藏或意圖販賣而陳列第 1 項所列槍枝者，
處 3 年以上 10 年以下有期徒刑，併科新臺幣 7 百萬元以下罰
金。
第 1 項至第 3 項之未遂犯罰之。
犯第 1 項、第 2 項或第 4 項有關空氣槍之罪，其情節輕微者
，得減輕其刑。
槍砲彈藥刀械管制條例第12條
未經許可，製造、販賣或運輸子彈者，處 1 年以上 7 年以下有
期徒刑，併科新台幣 500 萬元以下罰金。
未經許可，轉讓、出租或出借子彈者，處 6 月以上 5 年以下有
期徒刑，併科新台幣 300 萬元以下罰金。
意圖供自己或他人犯罪之用，而犯前二項之罪者，處 3 年以上
10 年以下有期徒刑，併科新台幣 700 萬元以下罰金。
未經許可，持有、寄藏或意圖販賣而陳列子彈者，處 5 年以下
有期徒刑，併科新台幣 300 萬元以下罰金。
第 1 項至第 3 項之未遂犯罰之。